臺灣高等法院刑事判決　　　　　　　　94年度上訴字第1047號
上　訴　人
即　被　告　甲○○
上列上訴人因毒品危害防制條例案件，不服臺灣板橋地方法院94
年度訴字第214號，中華民國94年3月11日第一審判決（起訴案號
：臺灣板橋地方法院檢察署94年度核退毒偵字第82號），提起上
訴，本院判決如下：
    主  文
上訴駁回。
    事  實
一、甲○○前因施用毒品，經臺灣臺北地方法院以九十年度毒聲
    字第二七二三號裁定送勒戒處所觀察、勒戒，於民國九十年
    十二月二十六日執行完畢，認無繼續施用毒品之傾向，由臺
    灣臺北地方法院檢察署檢察官以九十年度毒偵字第三二八七
    號為不起訴處分確定。復因施用毒品，經臺灣基隆地方法院
    以九十一年度毒聲字第一０三八號裁定送勒戒處所觀察、勒
    戒，於九十二年二月二十七日執行完畢，仍認無繼續施用毒
    品之傾向，由臺灣基隆地方法院檢察署檢察官以九十二年度
    毒偵字第十三號為不起訴處分確定。詎不知悛悔，猶基於施
    用第一級毒品海洛因之犯意，於上開觀察、勒戒執行完畢釋
    放後五年內之九十三年十月十九日下午四、五時許，在基隆
    市○○區○○路一百九十號六樓住處，以將海洛因置入針筒
    後注射之方式，施用海洛因一次。另基於施用第二級毒品安
    非他命之犯意，於九十三年十月十九日下午四、五時許，在
    前址住處，以將安非他命置入玻璃管內加熱燒烤吸食其煙霧
    之方式，施用安非他命一次。嗣於同年月二十日凌晨一時許
    ，為警在基隆市○○區○○路八十九巷前為警查獲，並扣得
    海洛因二包（原實際重量不詳，基隆市警察局第三分局九十
    三年度證字第二五二四號扣押物品清單載為毛重二點三五公
    克，經取樣不詳數量鑑驗用罄，驗餘淨重一點三四公克）及
    注射針筒二支。
二、案經基隆市警察局第三分局報請基隆地方法院檢察署檢察官
    呈請臺灣高等法院檢察署檢察長令轉臺灣板橋地方法院檢察
    署檢察官偵查起訴。
    理  由
一、按刑事訴訟法第二百七十三條之一規定除被告所犯為死刑、
    無期徒刑、最輕本刑為三年以上有期徒刑之罪、或高等法院
    管轄第一審案件者外，於審判期日前之程序進行中，被告先
    就被訴事實為有罪之陳述時，審判長得告知被告簡式審判程
    序之旨，並聽取當事人、代理人、辯護人及輔佐人之意見後
    ，裁定進行簡式審判程序。查本案被告甲○○所犯係死刑、
    無期徒刑、最輕本刑為三年以上有期徒刑以外之罪，其於本
    院審理時就被訴事實為有罪之陳述，經審判長告知簡式審判
    程序之旨，公訴人及被告對於本案改依簡式審判程序審理亦
    均表示無意見後，本院裁定本案進行簡式審判程序，合先敘
    明。
二、訊之被告甲○○坦承有前揭施用海洛因及安非他命之事實，
    惟辯稱：我是將海洛因與安非他命一同放入玻璃管內混合使
    用，並非單獨施用海洛因及安非他命，且原審判刑實屬過重
    云云。
三、經查：
（一）被告於前揭時、地施用海洛因、安非他命之事實，業據被
      告甲○○於原審及本院訊問時坦白承認（見原審卷第十八
      、二二頁，本院卷第二一頁）。扣案之海洛因粉末二包、
      海洛因之包裝袋二只、注射針筒二支等係供被告施用海洛
      因所用之物，均為被告所有，亦經被告於檢察官及原審訊
      問時供承在卷（見毒偵二０二八號卷第二五頁，原審卷第
      十八頁），並有該等物扣案可資佐證。上述扣案粉末二包
      ，經鑑定結果，均含有第一級毒品海洛因成分之事實，並
      有法務部調查局九十三年十一月二十三日調科壹字第3200
      02429 號鑑定書一紙附卷可佐（見臺灣板橋地方法院檢察
      署偵查卷宗第十九頁）。而被告於九十三年十月二十日為
      警查獲後所排放尿液經採樣送驗結果，有甲基安非他命及
      嗎啡陽性反應，亦有基隆市衛生局檢驗成績書及臺灣尖端
      先進生技醫藥股份有限公司濫用藥物檢驗報告各一紙附卷
      可稽（見同上卷第三、二一頁）。足徵被告確有施用第一
      級毒品海洛因、第二級毒品安非他命行為，被告之自白與
      事實相符，可以採信。
（二）被告前因施用毒品，先後經臺灣臺北地方法院以九十年度
      毒聲字第二七二三號裁定及臺灣基隆地方法院以九十一年
      度毒聲字第一０三八號裁定送勒戒處所觀察、勒戒，分別
      於九十年十二月二十六日、九十二年二月二十七日執行完
      畢，均認無繼續施用毒品之傾向，分別由臺灣臺北地方法
      院檢察署檢察官以九十年度毒偵字第三二八七號、臺灣基
      隆地方法院檢察署檢察官以九十二年度毒偵字第十三號為
      不起訴處分確定，有各該不起訴處分書及被告之前案紀錄
      表可按。被告於觀察、勒戒執行完畢釋放後五年內再犯本
      案施用第一級毒品、第二級毒品之罪，事證明確，被告犯
      行堪以認定。
（三）被告雖辯稱其是將海洛因及安非他命同時置於玻璃管中施
      用，原審判刑過重不當云云。惟查，被告於偵查及原審訊
      問時均供稱：係以注射方式施用海洛因，扣案之針筒係供
      注射用等語（見毒偵字第二０二八號卷第二五、二六頁、
      原審卷第十八頁）。亦即被告係以注射方式施用海洛因，
      其於本院訊問時改稱是將海洛因及安非他命同時置於玻璃
      管中施用，係同時施用云云，係避重就輕之詞，不可採信
      。
四、按海洛因及安非他命分係毒品危害防制條例所規定之第一級
    毒品及第二級毒品。核被告施用海洛因，所為係犯毒品危害
    防制條例第十條第一項之施用第一級毒品罪；被告施用安非
    他命，所為係犯毒品危害防制條例第十條第二項之施用第二
    級毒品罪。被告非法施用第一級毒品、第二級毒品前後，非
    法持有第一級毒品、第二級毒品之低度行為，為其施用第一
    級毒品、第二級毒品之高度行為所吸收，不另論罪。被告所
    犯上開二罪，犯意各別，犯罪構成要件又不相同，應予分論
    併罰。
五、原審以被告犯行明確，適用毒品危害防制條例第十條第一項
    、第二項、第十八條第一項前段，刑法第十一條前段、第三
    十八條第一項第二款、第五十一條第五款之規定，並審酌被
    告因違反毒品危害防制條例案件接受刑之科處及執行之紀錄
    ，且因施用毒品經觀察、勒戒後，獲不起訴處分之寬典，猶
    施用海洛因及安非他命再犯本罪，顯見其自制力薄弱，且未
    衷心悛悔，漠視法令之禁制濫用藥品，應予非難，兼衡其施
    用海洛因、安非他命所生危害實以自戕健康為主，以及其犯
    後供認無隱，非無悔意，態度良好等一切情狀，就施用第一
    級毒品部分量處有期徒刑八月，就施用第二級毒品部分量處
    有期徒刑四月，並定應執行有期徒刑十月；另將扣案之海洛
    因二包（驗餘淨重一點三四公克）依毒品危害防制條例第十
    八條第一項前段規定諭知沒收銷燬；且敘明海洛因包裝袋二
    只及注射針筒二支均為被告所有，為供上開犯罪所用之物，
    業據被告供承在卷，而依刑法第三十八條第一項第二款之規
    定，宣告沒收，其認事用法均無不合，量刑亦稱妥適。被告
    執前詞上訴，指摘原審判決不當，為無理由，應予駁回。
六、公訴意旨另以：被告除有本判決事實欄所示之施用海洛因之
    犯行外，自九十三年七月十二日後某日起至同年十月十九日
    止，在基隆市○○區○○路一九十號六樓住處，尚有其他施
    用海洛因之犯嫌，因認被告涉犯連續施用第一級毒品罪嫌等
    語。公訴人此部分所指，僅以被告於警詢及偵查中之自白為
    其論據。惟查：被告於警詢時係供稱：我於九十一年八月份
    開始吸食，並於今日（九十三年十月二十日）在家中最後一
    次吸食，共吸食約十餘次等語（見毒偵二０二八號卷第七頁
    ）；其嗣後於檢察官訊問時稱：我是去年（九十二年）三月
    出所，我出來後一個多月就開始使用，我是使用海洛因，最
    後一次是昨天（九十三年十月十九日）等語（見同上卷第二
    十六頁），足見被告雖就其自九十一年八月間某日起至九十
    三年十月十九日為警查獲期間，曾有多次施用海洛因犯行為
    自白，惟並未供明其於九十三年七月十二日後，除同年十月
    十九日下午四、五時許，在上址住處施用海洛因該次外，尚
    有其他施用海洛因之事實；且被告於原審訊問時亦堅決否認
    除九十三年十月十九日下午四、五時許，在前址住處施用海
    洛因一次外，尚有其餘施用海洛因之行為（見原審卷第十八
    頁）。本案復查無其他積極證據足資證明被告有其餘施用海
    洛因之行為，自不得以被告之不明確之自白為唯一證據，逕
    認其有公訴人此部分所指犯嫌。惟因公訴人認被告被訴之此
    部分犯行與前開經認定之施用第一級毒品罪間，有連續犯之
    裁判上一罪關係，爰不另為無罪之諭知，附此指明。
據上論斷，應依刑事訴訟法第三百六十八條、第二百七十三條之
一，判決如主文。
本案經檢察官朱家崎到庭執行職務。
中　　華　　民　　國　　94　　年　　5 　　月　　24　　日
                  刑事第十七庭審判長法  官　吳啟民
                                    法  官　施俊堯
                                    法  官　林瑞斌
以上正本證明與原本無異。
如不服本判決，應於收受送達後十日內向本院提出上訴書狀，其
未敘述上訴之理由者並得於提起上訴後十日內向本院補提理由書
（均須按他造當事人之人數附繕本）。
                                    書記官　陳思云
中　　華　　民　　國　　94　　年　　5 　　月　　24　　日
附錄：本案論罪科刑法條全文
毒品危害防制條例第十條：
施用第一級毒品者，處六月以上五年以下有期徒刑。
施用第二級毒品者，處三年以下有期徒刑。
